臺灣臺南地方法院民事裁定　　　　　　　 96年度簡抗字第1號
抗　告　人　甲○○
相　對　人　臺灣銀行股份有限公司
法定代理人　乙○○
上列抗告人因與相對人間請求確認租賃關係存在事件，對於中華
民國95年10月17日本院台南簡易庭裁定（95年度南簡字第1016號
）提起抗告，本院裁定如下：
    主  文
抗告駁回。
抗告費用由抗告人負擔。
    理  由
一、本件抗告意旨略以：抗告人出租系爭房屋之各層樓，並非全
    部，僅出租各樓之一部分。且租金之計算，應依每年之總金
    額為限，豈有算計10年、5年之理，奈原裁定竟以10年、5年
    之存續期間之租金總金額為新台幣（下同）2,184,000元，
    而核定第二審裁判費為34,021元，殊屬無理等語。
二、按法院命補正訴訟或上訴之合法要件，係訴訟程序進行中所
    為之裁定，依民事訴訟法第483條之規定，不得抗告。本件
    抗告人於95年9月22日對同年8月25日本院台南簡易庭第一審
    判決（95年度南簡字第1016號），提起第二審上訴，未依民
    事訴訟法第77條之16第1項前段預納第二審上訴裁判費，原
    法院因而以裁定命抗告人於裁定送達後5日內補繳裁判費
    34,021元，依上說明，此項命補正之裁定自在不得抗告之列
    。乃抗告人對之提起抗告，即非合法（最高法院93年度台抗
    字第230號、95年度台抗字第36號裁定可資參照），原裁定
    正本就該部分誤載抗告期間及提出抗告狀之法院，則不能據
    以謂得為抗告，併此敘明（最高法院32年抗字第255號判例
    參照）。
三、按「訴訟標的之價額，由法院核定。核定訴訟標的之價額，
    以起訴時之交易價額為準；無交易價額者，以原告就訴訟標
    的所有之利益為準」。「以一訴主張數項標的者，其價額合
    併計算之」。又「因租賃權涉訟，其租賃定有期間者，以權
    利存續期間之租金總額為準；其租金總額超過租賃物之價額
    者，以租賃物之價額為準」，民事訴訟法第77條之1、第77
    條之2、第77條之9分別定有明文。而所謂因租賃權涉訟，係
    指以租賃權為訴訟標的之訴訟而言，查本院95年度南簡字第
    1016號請求確認租賃關係存在事件，抗告人即原審原告於原
    審起訴主張：伊所有門牌號碼台南市○○區○○路23號樓房
    ，2樓及3樓各有房間一間，由伊出租第三人林平常與人同居
    使用，時間早自87年，因林平常與其妻感情不和睦，而鬧分
    居，乃向伊租用系爭樓房之2樓及3樓房間各一間，租金每月
    1萬元。再查系爭樓房之一樓店舖，早自經相對人聲請鈞院
    查封前即85年間，就由抗告人租與第三人吳銘振經營眼鏡行
    ，租金每月2萬元。復查系爭樓房之4樓及5樓外壁，亦早自
    93年租與第三人愛丁堡汽車商旅懸掛廣告，租金每月12,000
    元。奈民事執行處偏採相對人主張，遽認上開各租賃契約應
    非實在，並命抗告人提起確認租賃關係訴訟，並聲明：(一)
    確認抗告人與第三人林平常間，就門牌號碼台南市○○區○
    ○路23號樓房（下稱系爭房屋）2樓及3樓，有租賃關係存在
    。(二)確認抗告人與第三人吳振銘間就系爭房屋1樓，有租
    賃關係存在。(三)確認抗告人與第三人愛丁堡汽車商旅間，
    就系爭房屋4樓、5樓外壁有懸掛廣告租賃關係存在等情，依
    上開抗告人於原審之起訴主張內容，係請求確認其與第三人
    林平常、吳振銘、愛丁堡汽車商旅間之租賃關係存在，則抗
    告人係以一訴而主張數項標的，依據上開民事訴訟法之規定
    ，其訴訟標的價額應合併計算之。
四、復查，本件抗告人主張與訴外人林平常、吳振銘、愛丁堡汽
    車商旅問所訂之租賃契約均有定有期限，依序為13年（原審
    誤為10年）、5年及1年，租金額依序為每月1萬元、2萬元、
    每年144，000元，有租賃契約3件在卷可憑，並為抗告人所
    不爭執，據此，其於租賃存續期間之租金總額為2,904,000
    元（計算式10,000×12×13＋20,000×12×5＋144,000＝
    2,904,000），而系爭租賃標的物經本院民事執行處送請鑑
    定結果，其房屋價值為5,947,000元，有不動產估價報告書
    附卷可參，參以抗告人請求確認之租賃範圍為系爭建物之1
    樓、2至3樓部分房間及4樓、5樓外壁，則應以房屋價值
    5,947,000元之二分之一即2,973,500元為租賃標的物之價額
    ，依前揭規定自應以較低之租金總額即2,904,000元為本件
    訴訟標的價額，又抗告人起訴之請求，業據原審判決全部敗
    訴在案，抗告人提起上訴，請求上級審法院將原審判決全部
    廢棄，並准其起訴之請求，自係對原審判決全部不服，其上
    訴裁判費自應依據上開訴訟標的價額之全部為計算，而依此
    計算，抗告人應繳納之第二審上訴裁判費為44,713元，並未
    據抗告人繳納，原審因此而以裁定命抗告人應補繳上訴裁判
    費34,021元，並未逾上開應繳納之數額（不足部分另行裁定
    補徵），其裁定並無違誤。故抗告人以上開抗告意旨，提起
    本件抗告，就原審關於訴訟標的價額之核定聲明不服，自無
    理由，應予駁回。
五、據上論結，本件抗告為一部不合法，一部無理由，依民事訴
    訟法第436條之1第3項、第495條之1第1項、第444條第1項、
    第449條第1項、第95條、第78條，裁定如主文。
中　　華　　民　　國　　96　　年　　1 　　月　　4 　　日
                  民事第一庭    審判長法　官　洪碧雀
                                      法　官　林逸梅
                                      法　官　周素秋
以上正本係照原本作成。
如對本裁定抗告，須於裁定送達後10日內向本院提出抗告狀，同
時表明抗告理由，且僅得以其適用法規顯有錯誤為理由，並經原
法院之許可者為限，並應繳納抗告費新台幣1,000元整。
中　　華　　民　　國　　96　　年　　1 　　月　　4 　　日
                                      書記官　陳志德
